# 请教陈版，同一控制合并子公司原来是收购的合并报表处理

提问人：cjzhangyong 时间：2019-05-24 15:26:47
A、B 为 C 的子公司，a 公司是 16 年收购的 c 公司，当时 c 合并报表确认了商誉， 18 年 c 将 a 转让给 b，转让款 1000 万，但是 c 单体净资产为负数（不考虑作价的公允性） 1 、b 单体根据同一控制企业合并 确认对 c 的长期股权投资为 0 元
2 、b 合并报表层面合并日的商誉工具 c 合并报表层面对a 的商誉带下来吗？ b合并报表层面确认商誉的依据出在哪个官方文件。

回答人：chenyiwei
b 合并报表层面，合并日的商誉是根据c合并报表层面对 a 的商誉带下来的。依据：《企业会计准则解释第 6 号》第二条。